臺灣雲林地方法院刑事判決　　　　　　　　94年度訴字第97號
公　訴　人　臺灣雲林地方法院檢察署檢察官
被　　　告　甲○○
　　　　　　　　　　國民
上列被告因違反毒品危害防制條例案件，經檢察官提起公訴（93
年度毒偵字第700 號、第890 號、第1730號），本院合議庭裁定
進行簡式審判程序，本院判決如下：
    主  文
甲○○連續施用第壹級毒品，處有期徒刑玖月，扣案之第壹級毒
品海洛因壹包（淨重零點壹伍公克）及扣案注射針筒貳支內之微
量海洛因均沒收銷燬之，外包裝壹袋（空包裝重零點貳貳公克）
、注射針筒貳支均沒收之；又連續施用第貳級毒品，處有期徒刑
伍月。應執行有期徒刑壹年，扣案之第壹級毒品海洛因壹包（淨
重零點壹伍公克）及扣案注射針筒貳支內之微量海洛因均沒收銷
燬之，外包裝壹袋（空包裝重零點貳貳公克）、注射針筒貳支均
沒收之。
    事  實  及  理  由
一、犯罪事實：
    甲○○前於民國93年間因施用第1 、2 級毒品案件，經本院
    裁定送觀察、勒戒後，認無繼續施用毒品之傾向，經臺灣雲
    林地方法院檢察署檢察官於93年3 月3 日，以92年度毒偵字
    第455 號、第698 號、第1048號、第1101號為不起訴處分確
    定，並於93年3 月2 日釋放出所。詎其猶不知悔改，竟基於
    施用第1 級毒品之概括犯意，自93年6 月1 日起至同年7 月
    12 日 止，連續在雲林縣北港鎮○○里○○路83巷2 號住處
    ，以將第1 級毒品海洛因摻水置於針筒內，再施打皮下或血
    管之方式，施用第1 級毒品海洛因多次；另基於施用第2 級
    毒品之概括犯意，自93年6 月1 日起至同年7 月12日止，連
    續在上開住處，以玻璃球燒烤吸食其煙之方式，施用第2 級
    毒品安非他命多次。嗣於93年6 月1 日上午10時40分許，員
    警持搜索票，在雲林縣水林鄉○○村○○○路57號其男友黃
    進明住處依法實施搜索時，當場查獲甲○○持有第1 級毒品
    海洛因1 小包（淨重0.15公克）；繼於同年7 月4 日13時許
    ，員警持搜索票，在上址黃進明住處依法實施搜索時，因甲
    ○○同時在場，其後經員警於同日14時50分許採集尿液送驗
    結果，亦呈現嗎啡及甲基安非他命之陽性反應；復於同年7
    月12 日 上午7 時許，為警在雲林縣北港鎮○○里○○路83
    巷2 號住處，當場查獲其正在施用第1 級毒品海洛因，並扣
    得其施用毒品海洛因之注射針筒2 支。
二、認定犯罪事實所憑證據及理由：
    (一)被告坦白承認上開犯罪事實。
    (二)彰化縣衛生局煙毒尿液檢驗成績書1 份、雲林縣衛生局煙
      毒尿液檢驗成績書2 份，及長榮大學毒物研究中心尿液檢
      驗報告3份在卷可稽。
    (三)憲兵司令部刑事鑑識中心94年1 月7 日（94）安鑑字第00
      059 號鑑驗通知書及法務部調查局93年7 月23日調科壹字
      第160002310 號鑑定通知書各1份在卷可稽。
    (四)扣案之第1 級毒品海洛因1 小包（淨重0.15公克），及被
      告所有供施用海洛因之器具注射針筒2 支可以佐證。
    (五)臺灣雲林地方法院檢察署檢察官92年度毒偵字第455 號、
      第698 號、第1048號、第1101號不起訴處分書、刑案資料
      查註紀錄表各1 份在卷可稽。
    被告之自白與相關證據均相符合，本件事證明確，被告之犯
    行應堪認定。
三、論罪科刑之理由：
    (一)核被告所為，施用海洛因部分，係犯毒品危害防制條例第
      10條第1 項施用第1 級毒品罪；施用安非他命部分，係犯
      毒品危害防制條例第10條第2 項施用第2 級毒品罪。被告
      持有海洛因及安非他命之低度行為，分別為施用毒品之高
      度行為所吸收，均不另論罪。又被告前後多次施用第1 、
      2 級毒品，時間緊接，所犯係構成要件相同之罪，顯均係
      基於概括犯意而為之，為連續犯，應各依刑法第56條之規
      定論以一罪，並依法加重其刑。被告上開2 犯行，犯意各
      別，罪名互異，應分論併罰之。
    (二)本院審酌被告前已接受觀察、勒戒之治療過程，遭查獲後
      屢屢再犯，顯然依賴毒品甚深，自制力亦甚為薄弱，並考
      以其施用毒品之方法、手段、吸用次數，其本質仍屬「病
      患」，僅戕害自身身心，並未對社會造成巨大危害，暨其
      犯後坦承犯行等一切情狀，量處如主文所示之刑，並定其
      應執行之刑。
    (三)扣案之第1 級毒品海洛因1 小包（淨重0.15公克），及注
      射針筒2 支內之微量海洛因，應依毒品危害防制條例第18
      條第1 項前段沒收銷燬之；至外包裝1 袋（空包裝重0.22
      公克），係用於包裹毒品，防其裸露、逸出、潮濕，便於
      持有藉以施用，及注射針筒2 支，均為被告所有，供其施
      用第1 級毒品海洛因所用之物，爰併依刑法第38條第1 項
      第2 款宣告沒收之。
四、適用之法律：
    依刑事訴訟法第299 條第1 項前段，毒品危害防制條例第10
    條第1 項、第2 項、第18條第1 項前段，刑法第11條前段、
    第56條、第51條第5 款、第38條第1 項第2 款，判決如主文
    。
中　　華　　民　　國　　94　　年　　3 　　月　　31　　日
                  刑事第一庭    法  官　楊　欣　怡
以上正本證明與原本無異。
如不服本判決，應於判決送達後10日內，向本院提出上訴狀。
                                書記官　洪　秀　虹
中　　華　　民　　國　　94　　年　　3 　　月　　31　　日
附錄論罪科刑法條：
毒品危害防制條例第10條
施用第1級毒品者，處6月以上5年以下有期徒刑。
施用第2級毒品者，處3年以下有期徒刑。
